【裁判字號】    97,訴,154
【裁判日期】    970326
【裁判案由】    違反毒品危害防制條例
【裁判全文】
臺灣雲林地方法院刑事判決               97年度訴字第154號
公  訴  人  臺灣雲林地方法院檢察署檢察官
被      告  乙○○
                    （另案在臺灣雲林第二監獄執行中）
上列被告因毒品危害防制條例案件，經檢察官提起公訴（96年度
毒偵字第1855號），被告於準備程序進行中就被訴事實為有罪之
陳述，本院合議庭裁定進行簡式審判程序，判決如下：
    主  文
乙○○施用第一級毒品，累犯，處有期徒刑拾月，扣案之第一級
毒品海洛因淨重零點捌公克沒收銷燬之，包裹上開海洛因之包
裝袋壹個及扣案之注射針筒壹支、生理食鹽水壹瓶、塑膠分裝鏟
壹支，均沒收。
    事  實
一、乙○○前因施用毒品案件，經觀察、勒戒後，認無繼續施用
    毒品傾向，於民國92年3 月12日釋放出所，並由臺灣雲林地
    方法院檢察署檢察官於同日以91年度毒偵字第1024號為不起
    訴處分確定。又因竊盜、施用第1 、2 級毒品案件，分別經
    法院判處有期徒刑2 年、9 月、4 月，經定應執行刑為有期
    徒刑2 年10月確定，於96年4 月14日縮短刑期假釋出監，於
    96年7 月16日假釋期滿，假釋未經撤銷，其未執行之刑，以
    已執行論。猶不知悔改，於上開觀察、勒戒執行完畢釋放後
    5 年內，復基於施用第1 級毒品海洛因之犯意，於96年12月
    2 日下午3 時許，以將海洛因摻水後置於針筒內注射血管之
    方式，在雲林縣斗六市斗六火車站公共廁所內，施用第1 級
    毒品海洛因1 次。嗣於96年12月3 日下午2 時30分許，在雲
    林縣斗六市○○街與興南路路口為警查獲，並扣得以其所有
    之包裝袋包裹之毒品海洛因1 包（淨重0.38公克）及其所有
    供施用海洛因所用之注射針筒1 支、生理食鹽水1 瓶、塑膠
    分裝鏟1 支，經採尿送驗，檢出毒品嗎啡陽性反應而悉上情
    。
二、案經雲林縣警察局斗六分局報告臺灣雲林地方法院檢察署檢
    察官偵查起訴。
    理  由
一、本件被告乙○○所犯係死刑、無期徒刑、最輕本刑為3 年以
    上有期徒刑以外之罪，其於準備程序就被訴事實為有罪之陳
    述，經本院裁定由受命法官獨任以簡式審判程序審理，則依
    刑事訴訟法第273 條之2 、同法第159 條第2 項之規定，不
    適用傳聞法則有關限制證據能力之相關規定，合先敘明。
二、上開事實，業據被告乙○○於警詢及偵審中坦承不諱，並有
    被告所有供施用海洛因所用之注射針筒1 支、生理食鹽水1
    瓶、塑膠分裝鏟1 支及毒品海洛因1 包扣案可佐，上開扣案
    之毒品經送鑑驗結果，含毒品海洛因成分（淨重為0.38公克
    ），有法務部調查局97年1 月18日調科壹字第09723005150
    號鑑定書1 紙在卷足憑（偵卷第14頁），且被告為警查獲時
    所採集之尿液檢體，經鑑驗結果，呈嗎啡陽性反應（按海洛
    因係由嗎啡經化學合成而製得，經注射進入人體後，因代謝
    分解成嗎啡，因此施打海洛因後，由尿液中檢驗結果為嗎啡
    反應），有真實姓名對照表、臺灣檢驗科技股份有限公司96
    年12月17日濫用藥物尿液檢驗報告各1 份在卷可稽（偵卷第
    16-17 頁），足認被告上開自白與事實相符，應可採信。又
    被告前因施用毒品案件，經觀察、勒戒後，認無繼續施用毒
    品傾向，於92年3 月12日釋放出所，並由臺灣雲林地方法院
    檢察署檢察官於同日以91年度毒偵字第1024號為不起訴處分
    確定等情，有被告前開案號不起訴處分書、臺灣高等法院被
    告前案紀錄表各1 份在卷可參。被告於觀察勒戒執行完畢釋
    放後，5 年內再犯施用毒品之事證明確，犯行堪以認定。
三、按海洛因為毒品危害防制條例第2 條第2 項第1 款所明定之
    第1 級毒品。核被告乙○○所為，係犯毒品危害防制條例第
    10條第1 項之施用第1 級毒品罪。其非法持有第1 級毒品海
    洛因之低度行為，已為其施用之高度行為所吸收，不另論罪
    。又被告有如事實欄所述之前案科刑及執行紀錄（被告係於
    96年7 月16日假釋減刑期滿），有臺灣高等法院被告前案紀
    錄表、本院97年3 月24日洽辦公務電話紀錄單、臺灣雲林地
    方法院檢察署檢察官96年度執更護字第118 號執行案件進行
    單及減刑附表1 份（本院卷第24-28 頁）在卷可按，其受有
    期徒刑之執行完畢，5 年以內故意再犯有期徒刑以上之罪，
    為累犯，應依刑法第47條第1 項之規定，加重其刑。爰審酌
    被告前因施用毒品，經觀察勒戒之處分後猶犯同罪行、其犯
    罪本質上為戕害自我身心健康之行為，尚未嚴重破壞社會秩
    序或侵害他人權益，及其犯後坦承犯行、態度良好、教育程
    度為國中肄業等一切情狀，量處如主文所示之刑。扣案如主
    文所示之毒品海洛因，係查獲之第1 級毒品，不問屬於犯人
    與否，應依毒品危害防制條例第18條第1 項前段規定沒收銷
    燬之。至包裹上開毒品海洛因之包裝袋1 個，並非不可與毒
    品分離，其係毒品之外包裝，用於包裹海洛因，係被告所有
    供施用海洛因所用之物；扣案之注射針筒1 支、生理食鹽水
    1 瓶、塑膠分裝鏟1 支，亦係被告所有供施用海洛因所用之
    物，已為被告自承在卷，均應依刑法第38條第1 項第2 款之
    規定沒收之。
據上論斷，應依刑事訴訟法第273 條之1 第1 項、第299 條第1
項前段，毒品危害防制條例第10條第1 項、第18條第1 項前段，
刑法第11條前段、第47條第1 項、第38條第1 項第2 款，判決如
主文。
本案經檢察官甲○○到庭執行職務。
中    華    民    國    97    年    3     月    26    日
                  刑事第二庭    法  官  王  素  珍
以上正本證明與原本無異。
如不服本判決，應於判決收受後10日內，向本院提出上訴狀（須
附繕本）。
                                書記官  吳  伊  婷
中    華    民    國    97    年    3     月    26    日
附錄本案論罪科刑法條：
毒品危害防制條例第10條第1項
施用第一級毒品者，處6 月以上5 年以下有期徒刑。
施用第二級毒品者，處3 年以下有期徒刑。


司法院資訊處製作；財團法人民間司法改革基金會備份。
